【裁判字號】    99,易,895
【裁判日期】    991011
【裁判案由】    家暴毀損
【裁判全文】
臺灣桃園地方法院刑事判決               99年度易字第895號
公  訴  人  臺灣桃園地方法院檢察署檢察官
被      告  甲○○
上列被告因家暴毀損案件，經檢察官聲請以簡易判決處刑（99年
度偵字第16531 號），本院認不得以簡易判決處刑，適用通常程
序審判，判決如下：
    主  文
本件公訴不受理。
    理  由
一、按告訴乃論之罪，告訴人於第一審辯論終結前得撤回其告訴
    ，又告訴經撤回者，法院應諭知不受理之判決，刑事訴訟法
    第238 條第1 項、第303 條第3 款定有明文。
二、本件公訴意旨略以：被告甲○○明知飲用酒類後會降低駕駛
    動力交通工具之注意能力，易生肇事之風險，自民國99年6
    月8 日17時至同日19時許，在桃園縣復興鄉三民村友人住處
    飲用啤酒後，已達不能安全駕駛動力交通工具之程度，竟仍
    於同日21時許，在桃園縣大溪鎮○○路377 巷31弄2 號與乙
    ○○發生爭執後，駕駛車牌號碼165-NU號營業用小客車離去
    ，嗣後再返回該處，而被告甲○○與乙○○為同居之男女朋
    友，2 人間具有家庭暴力防治法第3 條第2 款之家庭成員關
    係，被告甲○○竟基於毀損之故意，於同日21時25分許，在
    桃園縣大溪鎮○○路377 巷31弄2 號1 樓前，持黑色鐵樂士
    噴漆將乙○○所使有之AL8 －660 號重型機車左右後照鏡之
    鏡面及後照鏡之烤漆均予以噴漆，致後照鏡鏡面功能喪失，
    後照鏡烤漆亦不堪用，嗣因乙○○報警處理，經警當場將被
    告甲○○逮捕，並測得被告甲○○之呼氣所含酒精濃度達每
    公升0.57毫克（所涉公共危險部分，經本院另行審結），始
    悉上情。認被告甲○○涉有刑法第354條之毀損罪嫌云云。
三、件被告甲○○因家暴毀損罪，經檢察官聲請簡易判決處刑，
    認為係犯刑法第354 條之罪，依同法第357 條規定，須告訴
    乃論，茲據告訴人乙○○已就被告甲○○所涉前揭毀損犯行
    達成民事和解，並具狀撤回前揭毀損告訴等情，有刑事撤回
    告訴狀可稽，依照前開法條之規定，本件不經言詞辯論，逕
    行諭知不受理之判決。
四、本件係檢察官聲請以簡易判決處刑案件，因有刑事訴訟法第
    451 條之1 第4 項但書第3 款情形，適用通常程序審判。
據上論斷，應依刑事訴訟法第452 條、第303 條第3 款、第307
條，判決如主文。
中    華    民    國    99    年    10    月    11    日
                  刑事第四庭  法  官  張淑華
以上正本證明與原本無異。
如不服本判決應於收受判決後10日內向本院提出上訴書狀，並應
敘述具體理由。其未敘述上訴理由者，應於上訴期間屆滿後20日
內向本院補提理由書(均須按他造當事人之人數附繕本)「切勿逕
送上級法院」。
                              書記官  沈秀珍
中    華    民    國    99    年    10    月    11    日

司法院資訊處製作；財團法人民間司法改革基金會備份。
